Config:
  hfst:
    Gen: ../../../src/generator-gt-norm.hfst
    Morph: ../../../src/analyser-gt-norm.hfst
  xerox:
    Gen: ../../../src/generator-gt-norm.xfst
    Morph: ../../../src/analyser-gt-norm.xfst
    App: lookup

Tests:

  Noun - várre: # -even with CG and final-V
    várre+N+Sg+Nom: várre
    várre+N+Sg+Gen: váre
    várre+N+Sg+Acc: várev
    várre+N+Sg+Ill: várráj
    várre+N+Sg+Ine: váren
    várre+N+Sg+Ela: várest
    várre+N+Sg+Com: várejn
    várre+N+Pl+Nom: váre
    várre+N+Pl+Gen: värij
    várre+N+Pl+Acc: värijd
    várre+N+Pl+Ill: värijda
    várre+N+Pl+Ine: värijn
    várre+N+Pl+Ela: värijst
    várre+N+Pl+Com: värij
    várre+N+Ess: várren
#    várre+N+Abe: váredak #?uncertain

 
 